【裁判字號】    97,訴,1300
【裁判日期】    970930
【裁判案由】    毒品危害防制條例
【裁判全文】
臺灣基隆地方法院刑事判決              97年度訴字第1300號
公  訴  人  臺灣基隆地方法院檢察署檢察官
被      告  乙○○
上列被告因毒品危害防制條例案件，經檢察官提起公訴（97年度
毒偵字第1937號），被告於準備程序進行中，就被訴事實為有罪
之陳述，經本院合議庭裁定由受命法官獨任進行簡式審判程序，
判決如下：
    主  文
乙○○施用第一級毒品，累犯，處有期徒刑捌月。
    事  實
一、乙○○前因施用毒品案件，經2次觀察、勒戒後，均認無繼
    續施用毒品之傾向，分別經臺灣基隆地方法院檢察署檢察官
    於民國87年8月31日及88年3月30日，以87年度偵字第3259號
    、第3669號及88年度偵緝字第93號不起訴處分書為不起訴處
    分確定。復於88年間因施用第二級毒品案件，經本院以88年
    度毒聲字第2418號裁定令入戒治處所施以強制戒治，於90年
    5月2日期滿執行完畢，並經臺灣高等法院以89年度上易字第
    1165號判決處有期徒刑8月確定；另因轉讓毒品案件，經本
    院以88年度訴字第123號判決處有期徒刑9月，嗣經上訴，臺
    灣高等法院以89年度上訴字第3423號判決上訴駁回而確定，
    上開二案經本院以90年度聲字第324號裁定定應執行有期徒
    刑1年4月確定；復因施用第二級毒品案，經本院以90年度易
    字第67號判決處有期徒刑8月確定，上開三罪合併計算執行
    期間，於92年10月12日（起訴書誤載92年4月2日）執行完畢
    ；再因施用第一級毒品毒品案件，經本院分別以93年度訴字
    第892號判決處有期徒刑9月確定，於94年11月17日縮刑期滿
    執行完畢；其又因施用毒品案件，經本院以95年度訴字第
    1506號判決處有期徒刑10月、4月，嗣經96年度聲減字第588
    號裁定減刑並定應執行刑為有期徒刑6月，於97年3月11日縮
    刑期滿執行完畢（構成累犯）；另因施用毒品案件，經本院
    以96年度訴字第270號判決處有期徒刑1年，並經減刑為有期
    徒刑6月確定。
二、詎其猶不知悔改，復基於施用第一級毒品海洛因之犯意，於
    97年7月4日下午4時許（起訴書誤載被告施用毒品時間，應
    予更正），在其位於基隆市七堵區○○○路13號10樓住處，
    以將海洛因倒入注射針筒，以注射身體血管之方式，施用第
    一級毒品海洛因1次。嗣於同年7月5日下午1時許，在基隆市
    ○○路、源遠路口為警盤查時查獲，經其同意採集尿液送驗
    ，結果呈嗎啡陽性反應，而悉上情。
三、案經基隆市警察局第三分局報告臺灣基隆地方法院檢察署檢
    察官偵查起訴。
    理  由
一、本件被告所犯者非為死刑、無期徒刑、最輕本刑為3年以上
    有期徒刑之罪或高等法院管轄第一審案件，其於準備程序進
    行中，先就被訴事實為有罪之陳述，經告知其簡式審判程序
    之旨，並聽取公訴人及被告之意見後，本院依刑事訴訟法第
    273條之1第1項之規定，裁定由受命法官獨任進行簡式審判
    程序，且依同法第273條之2規定，簡式審判程序之證據調查
    ，不受第159條第1項、第161條之2、第161條之3、第163 條
    之1及第164條至第170條規定之限制，合先敘明。
二、前揭犯罪事實，業據被告於本院準備程序及審理時坦承不諱
    ，而經被告同意為警採集之尿液經送驗後，呈現嗎啡、可待
    因之鴉片類陽性反應，此有基隆市警察局第三分局偵辦毒品
    案件尿液檢體對照表、台灣尖端先進生技醫藥股份有限公司
    濫用藥物檢驗報告各乙份（見97年度毒偵字第1937號卷第6-
    7頁）附卷可稽，且參之以酵素免疫分析或薄層定性分析等
    方式為初步篩檢者，檢驗結果雖有相當程度偽陽性之可能，
    然以氣（液）相層析、質譜分析之儀器為交叉確認者，檢驗
    結果出現偽陽性之機率則極低，因而具有公信力，核足為對
    涉嫌人不利之認定；尤以「毒品施用後於尿液、血液中可檢
    出之最大時限，與施用劑量、施用頻率、施用方式、施用者
    飲水量之多寡、個人體質、代謝情況、檢體收集時間點及所
    用檢測方法之靈敏度等因素有關，因個案而異。依據Clarke
    'sIsolation Identification of Drugs第二版記載，血液
    中藥物之半衰期（濃度減半所需時間）分別為古柯鹼0.7-1.
    5小時、海洛因3分鐘（其代謝物為嗎啡2-3小時）、嗎啡2-3
    小時、大麻20-36小時、安非他命12小時（當尿液偏酸性時
    ，為4-8小時）、甲基安非他命9小時、Ketam ine 2-4小時
    ，而MD MA約8.49小時。一般於尿液中可檢出之最大時限，
    古柯鹼為施用後1-4天、海洛因2-4天、嗎啡2-4 天、大麻
    1-10天、安非他命1-4天、甲基安非他命1-5天、MD MA1-4天
    、MDA1-4天、Ketamine2-4天。」此曾經行政院衛生署藥物
    食品檢驗局以92年7月23日管檢字第0920005609號函釋在案
    ，足認被告自白與犯罪事實相符，其犯罪事證明確，犯行洵
    堪認定，應依法論科。
四、海洛因係毒品危害防制條例第2條第2項第1款所定之第一級
    毒品，核被告所為係犯毒品危害防制條例第10條第1項之施
    用第一級毒品罪。被告持有第一級毒品海洛因之低度行為，
    應為施用第一級毒品之高度行為所吸收，不另論罪。再被告
    有事實欄所載之論罪科刑執行完畢情形，有臺灣高等法院被
    告前案紀錄表乙份附卷足憑，其於前案執行完畢後5年內，
    故意再犯本件有期徒刑以上之罪，為累犯，依刑法第47 條
    第1項加重其刑；爰審酌被告曾有施用毒品之前科仍不知戒
    除，惟犯罪後坦承犯行，且所犯之施用毒品犯行乃戕害自己
    身心健康，並未危及他人及其智識程度等一切情狀，量處如
    主文所示之刑。
據上論斷，應依刑事訴訟法第273 條之1 第1 項、第299 條第1
項前段，毒品危害防制條例第10條第1項，刑法第11條前段、第
47條第1項，判決如主文。
本案經檢察官甲○○到庭執行職務。
中    華    民    國    97    年    9     月    30    日
                  刑事第四庭法  官  周霙蘭
以上正本證明與原本無異。
如不服本判決應於收受本判決後10日內向本院提出上訴書狀，其
未敘述上訴理由者，並得於提起上訴後10日內向本院補提理由書
狀（均須按他造當事人之人數附繕本）「切勿逕送上級法院」。
中    華    民    國    97    年    9     月    30    日
                            書記官  呂明龍
附錄本案所犯法條：
毒品危害防制條例第10條：
I施用第一級毒品者，處 6 月以上 5 年以下有期徒刑。
II施用第二級毒品者，處 3 年以下有期徒刑。


司法院資訊處製作；財團法人民間司法改革基金會備份。
